【裁判字號】    92,交聲,561
【裁判日期】    920630
【裁判案由】    交管條例聲異
【裁判全文】
臺灣板橋地方法院交通事件裁定                    九十二年度交聲字第五六一號
    原處分機關  交通部公路總局臺北區監理所
    異  議  人  甲○○
    即受處分人
右列異議人即受處分人因違反道路交通管理處罰條例案件，不服原處分機關於中華民
國九十二年一月十六日所為之裁決處分（裁決書案號：北監自裁字第裁四○－Ｉ00
000000號），聲明異議，本院裁定如左：
        主  文
異議駁回。
        理  由
一、聲明異議意旨略以：異議人即受處分人甲○○於民國（下同）九十一年七月九日
    下午三時三十分許，駕駛車牌號碼七Ｈ－六三二○號自用小客車，行經彰化縣溪
    湖鎮○○路、員鹿路路口時，遭警員以「紅燈右轉」之違規事由當場攔停舉發；
    惟異議人當時係將車輛先暫停於便利商店前，撥打公共電話，待打完電話後，見
    號誌為綠燈，乃駕駛車輛直行，並無紅燈右轉之違規行為，不意竟遭兩名警員莫
    名其妙攔停；異議人雖向警員說明，然警員根本不予理會，異議人乃拒絕在罰單
    上簽名；嗣經異議人申訴後，原處分機關仍以異議人違規事證明確，而予以裁罰
    ，爰依法聲明異議云云。
二、按汽車駕駛人，行經有燈光號誌管制之交岔路口闖紅燈者，處新臺幣（下同）一
    千八百元以上五千四百元以下罰鍰，並記違規點數三點，道路交通管理處罰條例
    第五十三條、第六十三條第一項第三款分別定有明文。
三、經查：本件異議人即受處分人甲○○於九十一年七月九日下午三時三十分許，駕
    駛車牌號碼七Ｈ－六三二○號自用小客車，沿彰化縣溪湖鎮○○路自南往北方向
    行駛，行至忠溪路、員鹿路路口之有燈光號誌管制之交岔路口時，因闖越紅燈違
    規右轉，經警當場攔停並依法掣單舉發等事實，有彰化縣警察局溪湖分局（下稱
    原舉發機關）警員所掣發之乙○交字第Ｉ00000000號舉發違反道路交通
    管理事件通知單影本一紙（其上已記明異議人拒簽之事由）附卷可稽，且經原處
    分機關向原舉發機關函查本件交通違規案件之舉發過程，亦據當場舉發異議人違
    規之警員明確表示：「九十一年七月九日十五時三十分於忠溪路執行巡邏勤務，
    見張君（即異議人）駕車沿忠溪路行駛至員鹿路口遇紅燈未停闖紅燈右轉，沿員
    鹿路往東行駛而去」等語，此有原舉發機關九十一年八月二十六日彰溪警交字第
    ○九一○○○二四六九－四號函文（影本）一份在卷足憑。異議人雖辯稱：伊是
    綠燈直行，並未紅燈右轉，卻遭警員無故攔停舉發云云；惟查，當場攔停舉發異
    議人違規之警員洪國益、林世文二人，均任職於彰化縣警察局溪湖分局，渠二人
    與住所地位於臺北縣新莊市之異議人，本素不相識，彼此間亦無怨隙，倘非異議
    人確有違規情事，實難想像該二名警員竟會無中生有、任意羅織異議人闖越紅燈
    右轉之違規事實；況當時舉發之警員既有二名，並共同於上開違規通知單上簽名
    ，顯見異議人之違規事實，已經二名警員共同認定無訛，足以確保舉發之真實性
    ，並已於相當程度上防免警員個人主觀認知之恣意性；再執勤警員本其維護交通
    秩序、安全職責所為之舉發，原屬公務員依法行使公權力之行為，自應受到適法
    、正確之推定，而異議人復未能就執勤警員之舉發有何違誤之處，提出相關證據
    以供本院調查，本院亦查無其他證據足認警員有何違法取締之情事，異議人空言
    以上情置辯，即無足採。從而，本件異議人駕駛汽車，行經有燈光號誌管制之交
    岔路口闖越紅燈之違規行為，事證明確，堪以認定；原處分機關以異議人違反道
    路交通管理處罰條例第五十三條規定，裁處罰鍰二千七百元，並依同條例第六十
    三條第第一項第三款規定記違規點數三點，核無不當；本件異議人之異議為無理
    由，應予駁回。
據上論斷，應依道路交通案件處理辦法第十九條規定，裁定如主文。
中      華      民      國    九十二    年      六      月    三十      日
                                    臺灣板橋地方法院交通法庭
                                        法  官  劉景宜
右正本證明與原本無異。
如不服本裁定，應於送達後五日內，向本院提出抗告狀。
                                        書記官  劉育君
中      華      民      國    九十二    年      七      月     三       日


司法院資訊處製作；財團法人民間司法改革基金會備份。
